# 请教高手——同一控制下多层级合并问题

提问人：shigj5 时间：2011-10-08 22:46:45
问题一、同一控制下原两个平级子公司变为父A、子B关系，在转让时A支付给同一控制单位的金额大于B净资产，确认投资时冲减了A公司的盈余公积（A公司没有资本公积），按照准则资本公积形成贷方余额时，在合并中要还原B的盈余公积和未分配利润。但是现在资本公积无贷方余额是否就不用还原了？（个人理解怎么还换都在留存收益里所以不用还原了） 问题二、问题一中该支付对价与净资产的差在哪个层级才能合并抵销掉？是A合并报表还是集团合并？（个人理解这个与同一控制人转让时确认的投资收益有关，应该在集团合并层面方可抵销掉）

回答人：chenyiwei
回复 shigj5 的帖子
1 、关于资本公积不够冲减时被合并方留存收益的还原问题，可以理解为先全部还原被合并方的留存收益（这是将被合并方以前年度／期间的利润表纳入合并范围的自然结果），然后如果到合并日，资本公积在支付了合并对价之后出现负数（因为同一控制下合并的合并报表层面体现的效果就是在合并日按照支付的对价的帐面价值冲减资本公积），再以被合并方留存收益按照“所有者权益内部结转”方式弥补该资本公积红字。如果这样说，应该会比较好理解。
2 、应该是在集团合并层面才能抵消掉。该交易在集团合并层面属于内部交易，不影响集团合并结果。